【裁判字號】    97,消債更,241
【裁判日期】    980213
【裁判案由】    更生事件
【裁判全文】
臺灣新竹地方法院民事裁定           97年度消債更字第241號
聲  請  人  甲○○
                        號5樓.
代  理  人  李淵聯律師
上列當事人因消費者債務清理事件，聲請更生，本院裁定如下：
    主  文
聲請駁回。
聲請費用由聲請人負擔。
    理  由
一、按債務人不能清償或有不能清償之虞者，得依本條例所更生
    或清算程序，清理其債務，消費者債務清理條例第3 條定有
    明文。又聲請更生或清算不合程式或不備其他要件者，法院
    應以裁定駁回之，但其情形可以補正者，法院應定期間先命
    補正，復為同條例第8 條所明定。
二、本件聲請意旨略以：伊有不能清償債務之情事，目前債務總
    金額約90萬元，前向最大債權銀行永豐銀行請求協商，要求
    折讓債權額，未為該銀行所接受，聲請人每月薪資約新台幣
     (下 同)2 萬5千元，要負擔保母費及小孩費用，是以無法
     清償債務，至聲請人與最大債權銀行永豐銀行協商時，該
     銀行雖同意就聲請人積欠金融機構之債務，分180 期，每
     期6 千餘元，但聲請人認如繳完須一百多萬元，並沒有比
     較省，是以聲請更生等語。
三、經查：
  (一)債務人依消費者債務清理條例之規定，依該條例所定之更生
    或清算程序清理債務，以債務人不能清償或有不能清償之虞
    為要件，該條例第3 條定有明文。是以債務人如無不能清償
    債務或有不能清償債務之虞情事，即不得依該條例之規定，
    聲請更生清算。
  (二)本件聲請人積欠金融機構債務總額，依聲請人所提出之債權
    人清冊記載為907,175 元，而聲請人現每月薪資依聲請之主
    張為25,000元，有本院訊問筆錄可參。
  (三)而就聲請人所積欠金融機構之前開債務，聲請人在聲請本件
    更生程序前，曾依消費者債務清理條例之規定，與最大債權
    銀行永豐銀行協商，該銀行衡量聲請人之經濟狀況，同意聲
    請人就前開債務，以180 期，利息3%，每月付6,271 元償還
    ，有永豐銀行97年9 月11日陳報狀在卷可稽，聲請人雖主張
    該條件金額過高，惟依前開規定，聲請人聲請更生程序，以
    其有不能清償債務為要件，聲請人每月收入25,000元，其配
    偶每月收入30,000元，永豐銀行同意協商之條件每月給付
    6,271 元，低於聲請人每月收入數額的3 分之1 ，聲請人支
    付該款項，應不影響其支付其他基本生活所需，故以聲請人
    應有能力負擔，即聲請人依其收入，就其所積欠之前開債務
    ，應有能力清償。
四、據上論結，本件聲請人既無不能清償或有不能清償之虞之情
    事，其向本院聲請更生，係屬聲請更生之要件不備，經命補
    正亦未補正，依首揭條文之規定，自應駁回其更生之聲請。
中    華    民    國    98    年    2     月    13    日
              民事第一庭    法      官  王銘勇
上為正本係照原本作成。
如不服本裁定，應於裁定送達後10日內，以書狀向本院提出抗告
，並繳納抗告費新臺幣1千元。
中    華    民    國    98    年    2     月    13    日
                            書  記  官  曾秀貞


司法院資訊處製作；財團法人民間司法改革基金會備份。
